最高法院刑事判決　　　　　　九十四年度台上字第三七０一號
　　上　訴　人　甲○○
　　　　　　　　　　　　（另案於台灣高雄第二監獄執行中）
上列上訴人因業務過失致人於死案件，不服台灣高等法院台中分
院中華民國九十四年二月二十二日第二審判決（九十三年度交上
訴字第一三六四號，起訴案號：台灣南投地方法院檢察署九十一
年度偵字第三九五七號），提起上訴，本院判決如下：
    主  文
上訴駁回。
    理  由
按刑事訴訟法第三百七十七條規定，上訴於第三審法院，非以判
決違背法令為理由，不得為之。是提起第三審上訴，應以原判決
違背法令為理由，係屬法定要件。如果上訴理由狀並未依據卷內
訴訟資料，具體指摘原判決不適用何種法則或如何適用不當，或
所指摘原判決違法情事，顯與法律規定得為第三審上訴理由之違
法情形，不相適合時，均應認其上訴為違背法律上之程式，予以
駁回。本件上訴人甲○○上訴意旨略稱：上訴人於本案審理期間
，曾經數度請求就肇事車輛之煞車片加以鑑定，原審未為鑑定，
影響上訴人之權益，該車輛之煞車片均定期更換，有證人王振喜
可資傳喚作證，司機葉清松於法院審理中之供述，係挾怨報復上
訴人，所供並非實在，本件車禍之發生，係葉清松以「二擋」下
坡，駕駛不當，且於乘客告知有聞到煞車皮味道時，仍執意行駛
，致肇車禍，請查明車禍原因；又肇事後上訴人已有誠意為民事
賠償，原審量處上訴人有期徒刑十月，亦屬量刑過重等語。惟查
原判決併引用第一審判決書記載之事實、證據、理由，認定上訴
人有第一審判決書事實欄所載之犯行，因而維持第一審依想像競
合犯規定從一重論處上訴人從事業務之人，因業務上之過失致人
於死罪刑之判決，駁回上訴人在第二審之上訴，就關於認定上訴
人業務過失致人於死部分，已詳予明所依憑之證據及認定之理
由。並說明：上訴人雖辯稱：伊負責之公司所有之肇事汽車（即
引擎號碼為六ＲＢ～一一二四二六號之營業用遊覽大客車）之車
體結構沒問題，是司機駕駛不當始肇事云云，但從司機葉清松於
檢察官偵查中證述：伊於肇事前有聞到煞車皮之味道，該肇事車
輛未按正常情況二個月換一次煞車片等語，以及受傷乘客黃文里
於第一審證述：煞車前伊有聞到煞車皮味道，嗣後司機說煞車失
靈等語，參酌該肇事車輛原係車牌號碼ＸＸ三九九（原判決誤為
ＸＸ一三九九）號，故意改懸掛ＦＦ八二八（原判決誤為ＦＦ一
八二八號）予以行駛，且未依限期參加檢驗，已由高雄市監理處
吊銷汽車牌照，有該監理處傳真復函附處分書在卷可稽等語，足
認上訴人未將肇事車輛之車體及安全結構送經監理處檢驗合格即
招攬乘客搭乘上路，致發生煞車失靈使被害人林碧霞死亡情事，
上訴人就被害人之死亡，自應負業務過失致人於死罪責；上訴人
以大眾交通工具承攬載客為業，竟使用未經監理機關審認安全之
車輛營業，以致肇事，原審酌情科以有期徒刑十月，亦屬適當等
理由綦詳。從形式上觀察，原判決尚無違背法令之情形。又按上
訴人於第一、二審法院審理中並未曾聲請就肇事車輛之煞車片加
以鑑定，且於原審審判期日仍表示並無其他證據請求調查等語，
有各該審判筆錄可稽，原審以事證明確，未將肇事車輛之煞車片
送請鑑定，自難遽指有違背證據調查必要性之違誤。又上訴人於
第三審上訴程序始提出新證據方法，請求傳喚證人王振喜，亦非
合法之第三審上訴理由。上訴人就業務過失致人於死部分之其餘
上訴意旨，徒憑己見，就原審採證認事及量刑職權之適法行使及
原判決已論斷說明事項，重複為事實之爭辯，亦非適法之第三審
上訴理由，該部分上訴違背法律上之程式，應予駁回。至原判決
關於業務過失傷害人部分，該罪依刑事訴訟法第三百七十六條第
一款規定，原屬不得上訴於第三審法院之罪，上訴人就原判決關
於業務過失致人於死部分之上訴，既經認為不合法，應從程序上
駁回其上訴，則經原判決認為具有想像競合犯裁判上一罪關係之
業務過失傷害人部分，亦無從併為實體上審理，該部分上訴，應
併認為不合法，予以駁回。
據上論結，應依刑事訴訟法第三百九十五條前段，判決如主文。
中　　華　　民　　國　九十四　年　　七　　月   十四　 日
                      最高法院刑事第十庭
                          審判長法官  陳　正　庸
                                法官  賴　忠　星
                                法官  王　居　財
                                法官  林　開　任
                                法官  林　立　華
      本件正本證明與原本無異
                                      書  記  官
中　　華　　民　　國　九十四　年　　七　　月　二十一　日
                                                   Ｍ
